【裁判字號】    98,上易,2094
【裁判日期】    980901
【裁判案由】    詐欺
【裁判全文】
臺灣高等法院刑事判決                98年度上易字第2094號
上  訴  人
即  被  告  甲○○
上列上訴人因被告詐欺案件，不服臺灣臺北地方法院98年度易字
第309號，中華民國98年7月15日第一審判決（起訴案號：臺灣臺
北地方法院檢察署98年度偵字第26688號，併案案號：臺灣板橋
地方法院檢察署98年度偵字第9015號），提起上訴，本院判決如
下：
    主  文
上訴駁回。
    理  由
一、依刑事訴訟法第三百五十條、第三百六十一條、第三百六十
    二條、第三百六十七條規定，不服地方法院之第一審判決而
    上訴者，須提出上訴書狀，並應敘述具體理由，為上訴必備
    之程式；其所提出之書狀未敘述上訴理由，或僅曾以言詞陳
    述上訴理由者，均應於上訴期間屆滿後二十日內補提理由書
    於第一審法院。第一審法院經形式審查，認逾期未補提上訴
    理由者，應定期間先命補正；逾期未補正者，為上訴不合法
    律上之程式，應以裁定駁回。倘已提出上訴理由，但所提非
    屬具體理由者，則由第二審法院以上訴不合法律上之程式，
    判決駁回。而所謂具體理由，必係依據卷內既有訴訟資料或
    提出新事證，指摘或表明第一審判決有何採證認事、用法或
    量刑等足以影響判決本旨之不當或違法，而構成應予撤銷之
    具體事由，始克當之（例如：依憑證據法則具體指出所採證
    據何以不具證據能力，或依憑卷證資料，明確指出所為證據
    證明力之判斷如何違背經驗、論理法則）；倘僅泛言原判決
    認定事實錯誤、違背法令、量刑失之過重或輕縱，而未依上
    揭意旨指出具體事由，或形式上雖已指出具體事由，然該事
    由縱使屬實，亦不足以認為原判決有何不當或違法者（例如
    ：對不具有調查必要性之證據，法院未依聲請調查亦未說明
    理由，或援用證據不當，但除去該證據仍應為同一事實之認
    定），皆難謂係具體理由，俾與第二審上訴制度旨在請求第
    二審法院撤銷、變更第一審不當或違法之判決，以實現個案
    救濟之立法目的相契合，此有最高法院九十七年台上字第八
    九二號判決意旨可參照。
二、本件被告上訴意旨略以：被告並無犯意。且家中尚有殘障老
    母需照料，又有房貸等債務，原審量刑太重，請從輕量刑或
    給予緩刑等語，然查：原審以本件犯罪事實，有證人即被害
    人3人證述，復有被告開戶資料、存摺、存戶往來明細表、
    自動櫃員機交易明細單在卷為證，且被告就帳戶遺失一節，
    先稱：伊不記得何時地如何遺失，或辯稱：金融帳戶於機車
    置物箱在中和遺失云云，前後供述矛盾，所辯不能遽信。復
    參酌被告自承：有6、7個帳戶均置於家裡等語，可知被告管
    領及使用金融帳戶，應係謹慎而非輕忽之人，竟唯獨將本案
    帳戶放於機車置物箱，顯悖被告向來保管及一般人管有帳戶
    之常態，則其辯稱遺失云云，實難採信。再者，被告供認：
    於97年9月、10月知悉此帳戶餘額為0（原審卷第31頁），核
    與被告存摺、交易明細單所示：被告97年5月14日開戶旋領
    出開戶存款1千元至匯入上揭詐騙款項前，帳戶均無何存支
    記錄，餘額為0等情相符（偵字第26688號卷第12、40頁），
    益徵被告顯無意使用此帳戶，據此堪認：被告帳戶餘額為0
    後，始交付該帳戶等情，則被告所辯係遺失而非交付他人云
    云，顯係卸責之詞，不足採信。因認事證明確，予以論罪，
    並審酌被告於82年因過失傷害、89年因竊盜案件，均經法院
    判處罪刑確定，素行欠佳；被告提供帳戶予他人犯罪使用之
    幫助犯行，使收受帳戶者憑恃犯罪追查不易而肆無忌憚，助
    長詐欺取財歪風，顯危害社會財貨秩序、正常經濟交易安全
    及人民財產權，增加被害人尋求救濟之困難。又未賠償被害
    人所受損害，犯後態度欠佳，高職智識程度、犯罪動機、目
    的、手段、生活狀況及被害人3人所受損害金額等一切情狀
    ，量處有期徒刑三月，並諭知易科罰金折算標準。認事用法
    ，核無不合，量刑亦不違比例原則。因此，被告上訴空言無
    犯意云云，無證據可佐，自不可採。至於指摘原審量刑太重
    ，請求從輕或給予緩刑等節，並未提出賠償被害人等，足以
    於量刑時，酌量減輕其刑之任何資料，亦難遽採。綜上，本
    件上訴顯未依據卷內既有訴訟資料或提出新事證，指摘或表
    明第一審判決有何採證認事、用法或量刑等足以影響判決本
    旨之不當或違法，而構成應予撤銷之具體事由，揆諸上開法
    條規定及最高法院判決意旨，難認上訴合法，應予駁回。爰
    不經言詞辯論，依刑事訴訟法第三百六十七條前段、第三百
    七十二條規定，判決如主文。
中    華    民    國    98    年    9     月    1     日
                  刑事第十八庭審判長法  官  吳鴻章
                                    法  官  陳健順
                                    法  官  周政達
以上正本證明與原本無異。
不得上訴。
                                    書記官  廖純瑜
中    華    民    國    98    年    9     月    1     日


司法院資訊處製作；財團法人民間司法改革基金會備份。
